臺灣屏東地方法院刑事判決　　　　　　　 96年度訴字第385號
公　訴　人　臺灣屏東地方法院檢察署檢察官
被　　　告　甲○○
　　　　　　　　　　現另案羈.
上列被告因違反毒品危害防制條例案件，經檢察官提起公訴（96
年度毒偵字第413 號），被告於本院準備程序中就被訴事實為有
罪之陳述，經本院合議庭裁定由受命法官獨任依簡式審判程序審
理，判決如下：
    主  文
甲○○施用第一級毒品，累犯，處有期徒刑壹年，扣案之第一級
毒品海洛因陸拾包（驗後淨重合計陸點壹伍公克、包裝總重
壹柒點伍陸公克、純度百分之貳點伍、純質淨重捌點肆肆公
克）沒收銷燬之，葡萄糖壹包沒收；又施用第二級毒品，累犯，
處有期徒刑捌月，扣案之第二級毒品甲基安非他命拾捌包（驗
後淨重壹壹點貳玖伍公克）、沾有第二級毒品甲基安非他命殘渣
之吸食器壹組，均沒收銷燬之。應執行有期徒刑壹年陸月，扣案
之第一級毒品海洛因陸拾包（驗後淨重合計陸點壹伍公克、
包裝總重壹柒點伍陸公克、純度百分之貳點伍、純質淨重捌
點肆肆公克）、第二級毒品甲基安非他命拾捌包（驗後淨重壹
壹點貳玖伍公克）、沾有第二級毒品甲基安非他命殘渣之吸食器
壹組，均沒收銷燬之，葡萄糖壹包沒收。
    事  實
一、甲○○於民國86年間，各因違反麻醉藥品管理條例案件，分
    別經臺灣高等法院高雄分院以86年度上易字第2145號判處有
    期徒刑6 月確定、本院以86年度訴字第528 號判處有期徒刑
    5 年3 月確定，此2 案與另案經撤銷假釋之殘刑（刑期1 年
    10月10日）合併執行，雖於90年3 月20日再度假釋出監，惟
    此部分殘刑又被撤銷，所餘殘刑（刑期3 年6 月4 日），迄
    於95年3 月27日縮刑期滿執行完畢。另於90年間因施用毒品
    案件，經本院以90年度毒聲字第1439號裁定送觀察、勒戒後
    ，認有繼續施用毒品之傾向，再經本院以90年度毒聲字第16
    44號裁定入戒治處所施以強制戒治，其後經停止戒治、撤銷
    停止戒治，而於91年12月24日強制戒治執行完畢出所，並由
    臺灣屏東地方法院檢察署檢察官於92年1 月6 日以92年度戒
    毒偵字第2 號不起訴處分確定；復於96年間因施用毒品案件
    ，經本院96年度訴字第56號判處有期徒刑1 年2 月確定（尚
    未執行）。
二、詎其仍未戒除毒癮，又基於施用第一級毒品海洛因之犯意，
    於96年2 月27日22時許，駕駛車牌號碼KV-2487 號自用小客
    車行經屏東縣潮州鎮○路段，以將葡萄糖混合毒品海洛因加
    以稀釋，再摻入香菸內吸食之方式，施用第一級毒品海洛因
    1 次；另基於施用第二級毒品甲基安非他命之犯意，將毒品
    甲基安非他命置於吸食器內，下方點火加熱燒烤，再以口鼻
    吸食蒸發氣體之方式，施用第二級甲基安非他命1 次。嗣於
    96年2 月28日9 時55分許，在其女友所承租位於屏東縣潮州
    鎮○○路45號10樓之4 處所，因另案（販毒案件現仍在偵查
    中）遭警拘提，並扣得第一級毒品海洛因63包（驗後淨重合
    計36.15 公克、包裝總重17.56 公克、純度23.35 ﹪、純質
    淨重8.44公克）、第二級毒品甲基安非他命38包（驗後淨重
    11.295公克）及其所有且供施用毒品甲基安非他命而沾有毒
    品甲基安非他命殘渣之吸食器1 組、預備供稀釋毒品海洛因
    後吸食所用之葡萄糖1 包（其餘攪拌器、電子磅秤等扣案物
    品，起訴書本未載列，衡其性質應與本件施用毒品犯行無關
    ，應由另案販毒案件處理）
三、案經屏東縣警察局潮州分局報告臺灣屏東地方法院檢察署檢
    察官偵查起訴。
    理  由
一、本件被告甲○○所犯係死刑、無期徒刑、最輕本刑為3 年以
    上有期徒刑以外之罪，其於本院準備程序中就被訴事實為有
    罪之陳述，經本院合議庭裁定由受命法官獨任依簡式審判程
    序，先予敘明。
二、上揭事實，訊據被告於本院審理中坦承不諱，而被告為警查
    獲，經採尿送鑑定結果，確呈嗎啡、甲基非他命陽性反應，
    有台灣檢驗科技股份有限公司濫用藥物檢驗報告1 份在卷可
    稽。此外，復有疑似毒品之白粉63包、結晶38包及被告所有
    且供稀釋毒品海洛因所用之葡萄糖1 包、供吸食毒品甲基安
    非他命所用之吸食器1 組。又經送請專業機構鑑定結果，白
    粉63包，確為第一級毒品海洛因（驗後淨重合計36.15 公克
    、包裝總重17.56公克、純度23.35 ﹪、純質淨重8.44公克
    ）、結晶38包，為第二級毒品甲基安非他命（驗後淨重11.2
    95公克），而吸食器1 組，則呈甲基安非他命陽性反應，亦
    有法務部調查局96年3 月30日調科壹字第09623029050 號函
    、高雄醫學大學附設中和紀念醫院檢驗報告附卷可參。又被
    告另於90年間因施用毒品案件，經本院以90年度毒聲字第14
    39號裁定送觀察、勒戒後，認有繼續施用毒品之傾向，再經
    本院以90年度毒聲字第1644號裁定入戒治處所施以強制戒治
    ，其後經停止戒治、撤銷停止戒治，而於91年12月24日強制
    戒治執行完畢出所，並由臺灣屏東地方法院檢察署檢察官於
    92年1 月6 日以92年度戒毒偵字第2 號不起訴處分確定；復
    於96年間因施用毒品案件，經本院96年度訴字第56號判處有
    期徒刑1 年2 月確定，有卷附臺灣屏東地方法院檢察署刑案
    資料查註紀錄表、同署全國施用毒品案件紀錄表、臺灣高等
    法院被告前案紀錄表在卷可考，是本件被告本件施用第一級
    、第二級毒品犯行，自應依法論科。
三、按海洛因、甲基安非他命分別係毒品危害防制條例所定之第
    一級毒品、第二級毒品，均不得非法施用，是核被告所為，
    係犯毒品危害防制條例第10條第1 項、第2 項之施用第一級
    毒品、施用第二級毒品罪。被告為施用毒品海洛因、甲基安
    非他命而分別持有毒品之低度行為，已為其施用之高度行為
    所吸收，不另論罪。又被告於86年間，各因違反麻醉藥品管
    理條例案件，分別經臺灣高等法院高雄分院以86年度上易字
    第2145號判處有期徒刑6 月確定、本院以86年度訴字第528
    號判處有期徒刑5 年3 月確定，此2 案與另案經撤銷假釋之
    殘刑（刑期1 年10月10日）合併執行，雖於90年3 月20 日
    再度假釋出監，惟此部分殘刑又被撤銷，所餘殘刑（刑期3
    年6 月4 日），迄於95年3 月27日縮刑期滿執行完畢，有臺
    灣屏東地方法院檢察署刑案資料查註紀錄表、臺灣高等法院
    被告前案紀錄表在卷可考，其於有期徒刑執行完畢5 年內故
    意再犯本件有期徒刑以上之2 罪，均屬累犯，應依刑法第47
    條第1 項規定，分別加重其刑。爰審酌被告前有麻藥、煙毒
    、毒品等多項前科，且歷經戒斷毒品之保安處分程序（參見
    前揭紀錄表），仍未徹底戒絕毒癮，意志不堅，且甫因施用
    毒品行為經本院論罪科刑後不久即再犯，顯無悔改之決心及
    犯後之態度等一切情狀，分別量處如主文所示之刑，並定其
    應執行之刑。扣案之第一級毒品海洛因63包（驗後淨重合計
    36. 15公克、包裝總重17.56 公克、純度23.35 ﹪、純質淨
    重8.44公克）、第二級級毒品甲基安非他命38包（驗後淨重
    11.2 95 公克），均屬查獲之毒品（包裝袋部分因與毒品無
    法析離，應整體視為毒品）；另扣案沾有毒品甲基安非他命
    殘渣之吸食器1 組，亦應整體視為毒品，均依毒品危害防制
    條例第18條第1 項前段之規定，併予宣告沒收銷燬之，扣案
    之葡萄糖1 包，則據被告供稱為其所有且預備供稀釋毒品海
    洛因後吸食所用，爰依刑法第38條第1 項第2 款規定宣告沒
    收（至其餘扣案之攪拌器、電子磅秤等扣案物品，起訴書本
    未載列，衡其性質亦與本件施用毒品犯行無關，應由另案販
    毒案件處理）。
據上論斷，應依刑事訴訟法第273 條之1 第1 項、第299 條第1
項前段，毒品危害防制條例第10條第1 項、第2 項、第18條第1
項前段，刑法第11條、第47條第1 項、第51條第5 款、第38條第
1項 第2 款，判決如主文。
本案經檢察官靳隆坤到庭執行職務。
中    華    民     國   96    年    5     月    31    日
                          刑事第四庭  法  官  劉敏芳
以上正本證明與原本無異。
如不服本判決應於收受本判決送達後10日內向本院提出上訴書狀
，其未敘述上訴理由者，並得於提起上訴後10日內向本院補提理
由書狀（均須按他造當事人之人數附繕本）「切勿逕送上級法院
」
中　　華　　民　　國　　96　　年　　5 　　月　　31　　日
                                      書記官  許倬維
附錄本案論罪法條：
毒品危害防制條例第10條
施用第一級毒品者，處 6 月以上 5 年以下有期徒刑。
施用第二級毒品者，處 3 年以下有期徒刑。
